<?xml version='1.0' encoding='utf-8'?>
<verb default="idirshuigh" disambig="">
  <verbalNoun default="idirshuí" />
  <verbalAdjective default="idirshuite" />
  <tenseForm default="idirshuigh" tense="Past" dependency="Indep" person="Base" />
  <tenseForm default="idirshuíomar" tense="Past" dependency="Indep" person="Pl1" />
  <tenseForm default="idirshuíodar" tense="Past" dependency="Indep" person="Pl3" />
  <tenseForm default="idirshuíodh" tense="Past" dependency="Indep" person="Auto" />
  <tenseForm default="idirshuigh" tense="Past" dependency="Dep" person="Base" />
  <tenseForm default="idirshuíomar" tense="Past" dependency="Dep" person="Pl1" />
  <tenseForm default="idirshuíodar" tense="Past" dependency="Dep" person="Pl3" />
  <tenseForm default="idirshuíodh" tense="Past" dependency="Dep" person="Auto" />
  <tenseForm default="idirshuíodh" tense="PastCont" dependency="Indep" person="Base" />
  <tenseForm default="idirshuínn" tense="PastCont" dependency="Indep" person="Sg1" />
  <tenseForm default="idirshuiteá" tense="PastCont" dependency="Indep" person="Sg2" />
  <tenseForm default="idirshuímis" tense="PastCont" dependency="Indep" person="Pl1" />
  <tenseForm default="idirshuídís" tense="PastCont" dependency="Indep" person="Pl3" />
  <tenseForm default="idirshuití" tense="PastCont" dependency="Indep" person="Auto" />
  <tenseForm default="idirshuíodh" tense="PastCont" dependency="Dep" person="Base" />
  <tenseForm default="idirshuínn" tense="PastCont" dependency="Dep" person="Sg1" />
  <tenseForm default="idirshuiteá" tense="PastCont" dependency="Dep" person="Sg2" />
  <tenseForm default="idirshuímis" tense="PastCont" dependency="Dep" person="Pl1" />
  <tenseForm default="idirshuídís" tense="PastCont" dependency="Dep" person="Pl3" />
  <tenseForm default="idirshuití" tense="PastCont" dependency="Dep" person="Auto" />
  <tenseForm default="idirshuíonn" tense="PresCont" dependency="Indep" person="Base" />
  <tenseForm default="idirshuím" tense="PresCont" dependency="Indep" person="Sg1" />
  <tenseForm default="idirshuímid" tense="PresCont" dependency="Indep" person="Pl1" />
  <tenseForm default="idirshuitear" tense="PresCont" dependency="Indep" person="Auto" />
  <tenseForm default="idirshuíonn" tense="PresCont" dependency="Dep" person="Base" />
  <tenseForm default="idirshuím" tense="PresCont" dependency="Dep" person="Sg1" />
  <tenseForm default="idirshuímid" tense="PresCont" dependency="Dep" person="Pl1" />
  <tenseForm default="idirshuitear" tense="PresCont" dependency="Dep" person="Auto" />
  <tenseForm default="idirshuífidh" tense="Fut" dependency="Indep" person="Base" />
  <tenseForm default="idirshuífimid" tense="Fut" dependency="Indep" person="Pl1" />
  <tenseForm default="idirshuífear" tense="Fut" dependency="Indep" person="Auto" />
  <tenseForm default="idirshuífidh" tense="Fut" dependency="Dep" person="Base" />
  <tenseForm default="idirshuífimid" tense="Fut" dependency="Dep" person="Pl1" />
  <tenseForm default="idirshuífear" tense="Fut" dependency="Dep" person="Auto" />
  <tenseForm default="idirshuífeadh" tense="Cond" dependency="Indep" person="Base" />
  <tenseForm default="idirshuífinn" tense="Cond" dependency="Indep" person="Sg1" />
  <tenseForm default="idirshuífeá" tense="Cond" dependency="Indep" person="Sg2" />
  <tenseForm default="idirshuífimis" tense="Cond" dependency="Indep" person="Pl1" />
  <tenseForm default="idirshuífidís" tense="Cond" dependency="Indep" person="Pl3" />
  <tenseForm default="idirshuífí" tense="Cond" dependency="Indep" person="Auto" />
  <tenseForm default="idirshuífeadh" tense="Cond" dependency="Dep" person="Base" />
  <tenseForm default="idirshuífinn" tense="Cond" dependency="Dep" person="Sg1" />
  <tenseForm default="idirshuífeá" tense="Cond" dependency="Dep" person="Sg2" />
  <tenseForm default="idirshuífimis" tense="Cond" dependency="Dep" person="Pl1" />
  <tenseForm default="idirshuífidís" tense="Cond" dependency="Dep" person="Pl3" />
  <tenseForm default="idirshuífí" tense="Cond" dependency="Dep" person="Auto" />
  <moodForm default="idirshuíodh" mood="Imper" person="Base" />
  <moodForm default="idirshuím" mood="Imper" person="Sg1" />
  <moodForm default="idirshuigh" mood="Imper" person="Sg2" />
  <moodForm default="idirshuímis" mood="Imper" person="Pl1" />
  <moodForm default="idirshuígí" mood="Imper" person="Pl2" />
  <moodForm default="idirshuídís" mood="Imper" person="Pl3" />
  <moodForm default="idirshuitear" mood="Imper" person="Auto" />
  <moodForm default="idirshuí" mood="Subj" person="Base" />
  <moodForm default="idirshuímid" mood="Subj" person="Pl1" />
  <moodForm default="idirshuitear" mood="Subj" person="Auto" />
</verb>
